【裁判字號】    91,親,107
【裁判日期】    920226
【裁判案由】    否認子女
【裁判全文】
臺灣高雄地方法院民事判決  九十一年親字第一○七號
    原      告    乙○○
    訴訟代理人    吳剛魁律師
    被      告    丙○○
    兼法定代理人  甲○○
右當事人間否認子女事件，本院判決如左：
    主      文
確認被告丙○○（民國八十七年三月十六日生）非被告甲○○與原告乙○○之婚生女
。
訴訟費用由被告負擔。
    事實及理由
一、本件原告乙○○主張與被告甲○○於民國七十二年八月四日結婚，由於婚後生活
    不睦，屢次爭吵，遂於八十六年十月六日協議離婚。惟查，被告甲○○於離婚後
    之八十七年三月十六日，產下一女即被告丙○○，原告均毫無所悉，直至九十一
    年九月九日向王新台婦產科查詢時才知悉此事。然被甲○○於八十四年間離家出
    走後，即未與告同居，更未發生性關係，故依民法第一千零六十三條第二項規定
    ，訴請確認被告丙○○非原告與被告甲○○所生之婚生子等語，並聲明如主文所
    示。被告甲○○則以被告丙○○確非其與原告之婚生子等語。
二、按「妻之受胎，係在婚姻關係存續中者，推定其所生子女為婚生子女。前項推定
    ，如夫妻之一方能證明妻非自夫受胎者，得提起否認之訴。但應於知悉子女出生
    之日起，一年內為之」，民法第一千零六十三條定有明文。本件原告主張被告丙○○（八十七年三月十六日生）確非被告甲○○自原告處受胎所生，而因婚生推
    定而以原告為其父親登載在戶籍謄本之事實，業據原告提出戶籍謄本為證，並經
    本院囑託高雄醫學大學附設中和紀念醫院就兩造之ＤＮＡ予以鑑定，認：「根據
    人類遺傳標記檢查結果顯示，無法否定丙○○與戴寶村之親屬關係」等語，有該
    院九十一年十一月二十五日親子鑑定結果報告書在卷可稽，自應認原告之主張為
    真實。又依民法第一千零六十二條第一項規定計算，被告丙○○之受胎期間，係
    在原告與被告甲○○之婚姻關係存續中，是依上開民法一千零六十三條第一項規
    定，被告丙○○固推定為原告與被告甲○○婚生之子，惟被告丙○○既非被告甲○○自原告處受胎所生，故原告當可於知悉被告丙○○出生之日即九十一年九月
    九日起一年內，向法院提起否認被告丙○○為原告與被告甲○○之子之訴，是原
    告向本院提起本件否認之訴，洵屬有據，應予准許。
三、據上論結：本件原告之訴為有理由，依民事訴訟法第七十八條、第八十五條第一
    項前段，判決如主文。
中      華      民      國    九十二    年      二      月    二十六    日
                                    臺灣高雄地方法院家事法庭
~B法      官  劉建利
右正本證明與原本無異。
如不服本判決，應於送達後廿日內，向本院提出上訴狀。
中      華      民      國    九十二    年      二      月    二十六    日
~B法院書記官  鄭裕一


司法院資訊處製作；財團法人民間司法改革基金會備份。
